臺灣新竹地方法院刑事裁定　　　　　　 100年度撤緩字第61號
聲　請　人　臺灣新竹地方法院檢察署檢察官
受保護管束
人　　　　　王志隆
上列聲請人因受保護管束人犯詐欺案件（本院99年度竹簡字第28
3 號），聲請撤銷緩刑之宣告（100年度執聲字第398號），本院
裁定如下：
    主  文
聲請駁回。
    理  由
一、聲請意旨略以：上受保護管束人因詐欺案件，經本院以99年
    度竹簡字第283號判處有期徒刑4月，如易科罰金，以新臺幣
    （下同）1,000元折算1日。緩刑2 年，緩刑期間內付保護管
    束，並應向指定之公益團體、地方自治團體或社區提供80小
    時之義務勞務，於民國99年9 月27日確定。嗣由臺灣新竹地
    方法院檢察署（下稱新竹地檢署）以99年度執緩字第513 號
    令其（自99年9 月27日至100年9月26日止）應履行80小時義
    務勞務，經受保護管束人向新竹地檢署觀護人聲請囑託其實
    際工作居所及工作地點臺中市○區○○街57之2號3樓之臺灣
    臺中地方法院檢察署（下稱臺中地檢署）代為執行，經臺中
    地檢署函復經通知未到案履行義務勞務，致無法代為執行。
    該員已符合刑法第75條之1第1項第4 款得撤銷緩刑之宣告，
    顯然認為該緩刑之宣告已難收預期之效果，爰依刑事訴訟法
    第476 條之規定，聲請撤銷緩刑之宣告等語。
二、按緩刑宣告，得斟酌情形，命犯罪行為人完成向指定之政府
    機關、政府機構、行政法人、社區或其他符合公益目的之機
    構或團體，提供40小時以上240 小時以下之義務勞務；又受
    緩刑之宣告者，有執行第74條第2項5款至第8 款所定之事項
    者，應於緩刑期間內付保護管束；另違反第74條第2項第1款
    至第8 款所定負擔情節重大，足認原宣告之緩刑難收其預期
    效果，而有執行刑罰之必要者，得撤銷緩刑之宣告，刑法第
    74條第2項第5款、第75條之1第1項第4 款、第93條第1項第2
    款分別定有明文。次按受保護管束人在保護管束期間內，應
    服從檢察官及執行保護管束者之命令；受保護管束人違反前
    條各款情形之一，情節重大者，檢察官得聲請撤銷保護管束
    或緩刑之宣告，保安處分執行法第74條之2第2款、第74條之
    3第1項亦有明文。而保安處分執行法第74條之3 之立法理由
    乃：「受保護管束人違反前條規定應遵守之事項，其情節重
    大者，足見保護管束處分已不能收效，得為刑法第92條第 2
    項及第93條第3 項撤銷保護管束或緩刑之宣告或假釋之事由
    ，檢察官及典獄長應聲請撤銷，爰增訂本條」，故撤銷保護
    管束或緩刑之宣告與否厥在「是否情節重大而足見保護管束
    處分已不能收效」。次按所謂違反檢察官及執行保護管束者
    之命令，情節重大之前提當然係受保護管束人確實已得知檢
    察官或執行保護管束者之命令或處於得知悉之狀態下而不予
    遵守而言。倘受保護管束人未確實已得知檢察官或執行保護
    管束者之命令或處於得知悉之狀態下，自無服從與否之論斷
    ，當亦無違反該款所定之應遵守事項可言。又刑事訴訟法第
    62條規定：送達文書，除本章有特別規定外，準用民事訴訟
    法之規定。依民事訴訟法第138 條寄存送達之規定：送達不
    能依前2 條規定為之者，得將文書寄存送達地之自治或警察
    機關，並作送達通知書兩份，一份黏貼於應受送達人住居所
    、事務所、營業所或其就業處所門首，另一份置於該送達處
    所信箱或其他適當位置，以為送達。寄存送達，自寄存之日
    起，經10日發生效力。寄存之文書自寄存之日起，寄存機關
    應保存2 個月。而參照最高法院94年度第一次庭長、法官會
    議決議(二)之意旨，寄存送達此10日發生效力期間之計算，其
    寄存日不算入。
三、經查：
(一)、受保護管束人王志隆前因犯詐欺案件，經本院於99年8 月20
    日以99年度竹簡字第283號判決判處有期徒刑4月，緩刑2 年
    ，緩刑期內付保護管束，並應於判決確定後1 年內，向執行
    檢察官指定之政府機關、政府機構、行政法人、社區或其他
    符合公益目的之機構或團體，提供80小時之義務勞務，於99
    年9 月27日確定。又受保護管束人於緩刑期內付保護管束期
    間，收受新竹地檢署檢察官執行社區處遇命令後，乃出具相
    關證明文件，陳明因實際居住於「臺中市○區○○街57之 2
    號3 樓」該址，聲請新竹地檢署檢察官許可囑託臺中地檢署
    代為執行義務勞務80小時，嗣由新竹地檢署檢察官去函囑託
    臺中地檢署檢察官代為執行，經臺中地檢署檢察官依受保護
    管束人住所地址「新竹縣湖口鄉○○村○○路○ 段16號」、
    居所地址「臺中市○區○○街57之2號3樓」等2 址傳喚、發
    函告誡受保護管束人到案執行義務勞務，受保護管束人均未
    到案執行等事實，固有本院99年度竹簡字第283 號判決、臺
    灣高等法院被告前案紀錄表、新竹地檢署檢察官執行附條件
    緩刑案件通知書、執行社區處遇命令（稿）暨送達證書、新
    竹地檢署緩刑被告請求囑託執行聲請表、觀護輔導紀要、在
    職證明書、公證書、房屋租賃契約書、新竹地檢署100年3月
    4日竹檢家執度99執緩513字第5926號函、臺中地檢署100年3
    月28日中檢輝護效字第25803號、第25802號函、臺中地檢署
    執行保護管束重要記事表、臺中地檢署100年4月11日中檢輝
    護效字第29399號、第29398號告誡函暨送達證書等件在卷可
    稽，又受保護管束人目前並無在監在押之情事，亦有本院調
    閱之臺灣高等法院出入監簡列表各1 份附卷足按。
(二)、然查，臺中地檢署檢察官雖曾以100年3月28日中檢輝護效字
    第25803號、第25802號函通知受保護管束人於100年3月31日
    到案執行，且依該2 函文所載郵寄地址，確分別為受保護管
    束人之居所地址「臺中市○區○○街57之2號3樓」、戶籍地
    址「新竹縣湖口鄉○○村○○路○ 段16號」（見臺中地檢署
    100 年度執護勞助字第23號卷第10至11頁），然經本院遍閱
    臺中地檢署100年度執護勞助字第23號全卷，均查無上開2函
    文之送達證書，自無從判斷受保護管束人是否確有收受該等
    函文後仍不依檢察官之命令到案執行之情事；又臺中地檢署
    檢察官另以100年4月11日中檢輝護效字第29399號、第29398
    號函告誡受保護管束人應於100年4 月22日上午9時40分報到
    履行義務勞務，如再有違誤，將撤銷緩刑等語（見臺中地檢
    署100 年度執護勞助字第23號卷第14頁、第16頁），而分別
    向其戶籍地址「新竹縣湖口鄉○○村○○路○ 段16號」、居
    所地址「臺中市○區○○街57之2號3樓」為送達，均因未獲
    會晤本人亦無其同居人或受僱人加以收受，乃於100年4月13
    日分別寄存於新竹縣政府警察局竹北分局湖鏡派出所、臺中
    市政府警察局第三分局合作派出所，此有送達證書2 紙存卷
    為憑（見臺中地檢署100 年度執護勞助字第23號卷第13頁、
    第15頁）。惟徵之受保護管束人上開2 址之送達證書，皆係
    於寄存送達翌日（即100年4月14日）起經10日，迄同年4月2
    3日始發生送達效力，顯均已逾該次所定應到案日期即100年
    4 月22日，受保護管束人根本無從遵期報到，故臺中地檢署
    檢察官所為傳喚難認已合法送達，則受保護管束人是否已經
    確實得知檢察官之命令，而故意不依該命令到場，尚屬可疑
    ，據此即難認受保護管束人有聲請意旨所指經傳喚不到而違
    反刑法、保安處分執行法上開規定已達情節重大之程度。此
    外，聲請人復未提出除上開文件以外之其他積極證據，或具
    體說明受保護管束人有何情狀足認保護管束處分已不能收效
    ，原宣告之緩刑難收其預期效果，而有執行刑罰之必要。
(三)、準此，本件尚難認受保護管束人業已違反檢察官及執行保護
    管束者之命令有情節重大之情形，本件聲請意旨顯有未洽，
    難認為有理由，應予駁回。
四、爰依刑事訴訟法第220 條，裁定如主文。
中    華    民    國   100    年    6     月    16    日
                        刑事第三庭  法  官  魏瑞紅
以上正本證明與原本無異。
如不服本裁定，應於裁定送達後5日內向本院提出抗告狀。
中    華    民    國   100    年    6     月    16    日
                                    書記官  李佩玲